【裁判字號】    98,易,1219
【裁判日期】    981021
【裁判案由】    恐嚇
【裁判全文】
臺灣臺南地方法院刑事判決              98年度易字第1219號
公  訴  人  臺灣臺南地方法院檢察署檢察官
被      告  乙○○
選任辯護人  黃紹文律師
            徐美玉律師
            黃溫信律師
被      告  丁○○
            辛○○
            丙○○
上列被告等因恐嚇案件，經檢察官提起公訴（九十八年度偵字第
七三三二號、第九五八五號），經被告等於本院準備程序中就被
訴事實為有罪之陳述，本院合議庭裁定改依簡式審判程序審理，
茲判決如下：
    主  文
乙○○犯如附表編號一至五所示之恐嚇危害安全罪，共伍罪，各
處如附表所示之刑，如易科罰金，均以新臺幣壹仟元折算壹日，
扣案ANYCALL牌手機壹支（內含0000000000號SIM卡壹枚）沒收。
應執行有期徒刑拾月，如易科罰金，以新臺幣壹仟元折算壹日，
扣案ANYCALL牌手機壹支（內含0000000000號SIM卡壹枚）沒收。
丁○○犯如附表編號二、四、五所示之恐嚇危害安全罪，共罪
，各處有期徒刑貳月，如易科罰金，均以新臺幣壹仟元折算壹日
。扣案ANYCALL牌手機壹支（內含0000000000號SIM卡壹枚）沒收
。應執行有期徒刑伍月，如易科罰金，以新臺幣壹仟元折算壹日
，扣案ANYCALL牌手機壹支（內含0000000000號SIM卡壹枚）沒收
。
辛○○犯如附表編號二、四、五所示之恐嚇危害安全罪，共罪
，各處有期徒刑貳月，如易科罰金，均以新臺幣壹仟元折算壹日
，扣案ANYCALL牌手機壹支（內含0000000000號SIM卡壹枚）沒收
。應執行有期徒刑伍月，如易科罰金，以新臺幣壹仟元折算壹日
，扣案ANYCALL牌手機壹支（內含0000000000號SIM卡壹枚）沒收
。
丙○○犯如附表編號五所示之恐嚇危害安全罪，處有期徒刑貳月
，如易科罰金，以新臺幣壹仟元折算壹日。
    事實及理由
一、本件犯罪事實及證據，除犯罪事實應更正為「乙○○前於民
    國九十二年間因妨害風化案件，經本院於九十三年二月二十
    六日以九十三年度訴字第六三號判處有期徒刑五月確定，甫
    於九十三年四月二十二日易科罰金執行完畢。詎猶不知悔改
    ，自九十七年十二月底起受託他人處理債務後，為獲取高額
    報酬，即單獨或夥同與之有犯意聯絡之丁○○、辛○○，或
    由丁○○攜同與之有犯意聯絡之丙○○，分別於如附表所示
    之時間、地點，以將加害生命、身體、自由之事，利用噴漆
    、張貼警告單、擴音器叫囂或言詞恐嚇之方式恐嚇如附表所
    示之被害人戊○○、甲○○、己○○、癸○○及庚○○等五
    人，使被害人因而心生畏懼，而致生危害於安全。」等語外
    ，餘均引用檢察官起訴書之記載（如附件）。
二、核被告乙○○、丁○○、辛○○及丙○○所為，均係犯刑法
    第三百零五條之恐嚇危害安全罪。被告乙○○、丁○○、辛○○相互間就如附表編號二、四、五部分之犯罪事實；被告
    丁○○與丙○○就如附表編號五部分之犯罪事實，均有犯意
    聯絡及行為分擔，均為共同正犯。而被告乙○○、丁○○及
    辛○○三人，就如附表編號二、四之犯罪事實部分，雖各分
    六次及二次以電話或前往被害人甲○○及癸○○住處恐嚇，
    惟此乃係被告三人各基於同一犯意所為，且均時空密接，客
    觀上各侵害同一法益，應認僅係單一恐嚇犯行之數個舉動接
    續實施，而均為接續犯，各論以一恐嚇危害安全罪。被告乙○○所為如附表編號一至五之恐嚇犯行；被告丁○○、辛○○所為如附表編號二、四、五之恐嚇犯行，均犯意各別，行
    為互殊，應予分論併罰。再被告乙○○有犯罪事實欄所載之
    科刑執行情形，有臺灣高等法院被告前案紀錄表一份可按，
    其於受有期徒刑執行完畢後五年內，故意再犯本五件有期徒
    刑以上之罪，為累犯，均應依法加重其刑，至其所為如附表
    編號二部分之恐嚇犯行，雖有部分係發生於前案所處有期徒
    刑執行完畢後五年後所為，然因其所為該部分恐嚇犯行之一
    部係在前案所處有期徒刑執行完畢後五年內為之，仍應該當
    於刑法第四十七條所定累犯之加重要件，併予敘明（最高法
    院九十五年台上字第七三四六號判決可供參考）。爰審酌被
    告乙○○、丁○○、辛○○及丙○○因貪圖替人追討債款之
    重利，即以被告乙○○為首，分別以將加害生命、身體、自
    由、名譽、財產之事，利用噴漆、張貼警告單、擴音器叫囂
    或言詞恐嚇之方式恐嚇被害人，使被害人因而心生畏懼被迫
    清償債務，渠等所為對於社會治安影響不可謂為不重，惟被
    告四人於犯後均已坦承犯行，態度良好，又渠等所為討債手
    段尚屬平和，被害人所受損害不高等一切情狀，分別量處如
    主文所示之刑，並各諭知易科罰金之折算標準，另就被告乙○○、丁○○及辛○○部分各定其應執行刑，及各諭知易科
    罰金之折算標準，以示懲儆。至刑法第四十一條第二項雖有
    「數罪併罰，數宣告刑均得易科罰金，而定其應執行刑之刑
    逾六個月者，排除適用同條第一項得易科罰金。」之規定，
    惟依九十八年六月十九日公布之司法院大法官會議釋字第六
    二二號解釋意旨，認該條文與憲法第二十三條規定有違，並
    與大法官會議解釋釋字第三六六號解釋意旨不符，而應自本
    解釋公布之日起失其效力，則被告乙○○所犯之數罪既經本
    院宣告如附表所示之宣告刑，且均屬得易科罰金，而所定之
    執行刑雖逾六個月以上，參以上開解釋意旨，仍須就其所定
    之執行刑併予宣告得易科罰金之折算標準，併予敘明。扣案
    ANYCALL牌手機一支（內含0000000000號SIM卡一枚），為被
    告乙○○所有，且係其用以單獨或與被告丁○○、辛○○共
    同恐嚇被害人戊○○、己○○及癸○○時所用之物等情，業
    據被告乙○○供承在卷，應依刑法第三十八條第一項第二款
    之規定宣告沒收。另被告乙○○、丁○○、辛○○所貼於癸○○家門，上載「向公司借錢，逃避欠錢不還，後果自行負
    責0000000000速聯絡小林」之恐嚇單一張，雖係被告三人所
    有供犯罪所用之物，惟業經被害人癸○○之弟鄭民偉所丟棄
    滅失，為免執行困難，爰不另為沒收之諭知。而其餘扣案物
    ，或為被害人借款之憑證、或無證據證明係被告四人所有供
    犯罪所用或犯罪所得之物，亦非違禁物，爰均不宣告沒收。
三、應依刑事訴訟法第二百七十三條之一第一項、第二百九十九
    條第一項前段、第三百十條之二、第四百五十四條第二項，
    刑法第二十八條、第四十七條第一項第一款、第四十一條第
    一項前段、第二項、第五十一條第五款、第三十八條第一項
    第二款，刑法施行法第一條之一，判決如主文。
四、如不服本判決，應於收受本判決後十日內，以書狀向本院提
    出上訴。
本案經檢察官壬○○到庭執行職務。
中    華    民    國    98    年    10    月    21    日
                  刑事第三庭  法  官  劉秀君
以上正本證明與原本無異。
如不服本判決應於收受本判決後10日內向本院提出上訴書狀，並
應敘述具體理由。其未敘述上訴理由者，應於上訴期間屆滿後20
日內向本院補提理由書狀（均須按他造當事人之人數附繕本）「
切勿逕送上級法院」。
                              書記官  曾盈靜
中    華    民    國    98    年    10    月    22    日
附錄法條：
中華民國刑法第305條
（恐嚇危害安全罪）
以加害生命、身體、自由、名譽、財產之事，恐嚇他人致生危害
於安全者，處 2 年以下有期徒刑、拘役或 3 百元以下罰金。
附表
┌──┬──────────────┬────────┬──────┐
│編號│犯罪事實                    │宣告刑          │應沒收之物  │
│    │                            │                │            │
├──┼──────────────┼────────┼──────┤
│一  │緣戊○○向乙○○借款新臺幣（│乙○○以加害生命│扣案ANYCALL │
│    │下同）2萬元，後因無力償還本 │、身體之事，恐嚇│牌手機壹支（│
│    │金及利息，乙○○遂於97年12月│他人致生危害於安│內含00000000│
│    │27日下午2時38分許，以其所有 │全，累犯，處有期│51號SIM卡一 │
│    │之0000000000門號撥打00000000│徒刑月，如易科│枚）        │
│    │63門號予戊○○，於電話中基於│罰金，以新臺幣壹│            │
│    │恐嚇危害安全之犯意，向戊○○│仟元折算壹日。扣│            │
│    │恫稱：「現在有人會去你家，沒│案ANYCALL牌手機 │            │
│    │有跟你豪小的（台語）」、「以│壹支（內含098605│            │
│    │為我不敢」等語，致戊○○因而│9051號SIM卡一枚 │            │
│    │心生畏懼。                  │）沒收。        │            │
│    │                            │                │            │
├──┼──────────────┼────────┼──────┤
│二  │緣甲○○因積欠真實姓名及年籍│(一)乙○○共同以加│            │
│    │不詳、綽號為「仁仔」之男子（│  害生命、身體、│            │
│    │下稱「仁仔」）3萬6 千元，「 │  之事，恐嚇他人│            │
│    │仁仔」便委託丁○○代為催討債│  致生危害於安全│            │
│    │務，丁○○遂於98 年1、2月間 │  ，累犯，處有期│            │
│    │夥同辛○○前往甲○○位於臺南│  徒刑月，如易│            │
│    │縣新化鎮○○路220巷8號之住處│  科罰金，以新臺│            │
│    │，辛○○見路旁放置有施工用之│  幣壹仟元折算壹│            │
│    │噴漆，竟基於恐嚇他人安全之犯│  日。          │            │
│    │意，於房屋圍牆外以該噴漆書寫│(二)丁○○共同以加│            │
│    │「欠錢不還死」等文字，致朱文│  害生命、身體之│            │
│    │洲及甲○○之母親朱桂蘭因而心│  事，恐嚇他人致│            │
│    │生畏懼。嗣乙○○得知此事後，│  生危害於安全，│            │
│    │遂與丁○○及辛○○共同基於恐│  處有期徒刑貳月│            │
│    │嚇危害安全之犯意聯絡及行為分│  ，如易科罰金，│            │
│    │擔，再於98年2月4日、2月26日 │  以新臺幣壹仟元│            │
│    │、4月1日、4月3日及5月6日，或│  折算壹日。    │            │
│    │由乙○○與丁○○，或由丁○○│(三)辛○○共同以加│            │
│    │與辛○○前往上開處所向甲○○│  害生命、身體之│            │
│    │之母親朱桂蘭催討債務，並恫稱│  事，恐嚇他人致│            │
│    │：「你兒子在外面怎麼死的，到│  生危害於安全，│            │
│    │時候你就知道」等語，致甲○○│  處有期徒刑貳月│            │
│    │及朱桂蘭因而心生畏懼，朱桂蘭│  ，如易科罰金，│            │
│    │並因之交付若干利息以償還債務│  以新臺幣壹仟元│            │
│    │。                          │  折算壹日。    │            │
├──┼──────────────┼────────┼──────┤
│三  │緣己○○因積欠陳郁文3萬元， │乙○○以加害生命│扣案ANYCALL │
│    │經陳郁文交付本票6張委請黃鈺 │、身體之事，恐嚇│牌手機壹支（│
│    │棠代為催討債務，乙○○得知此│他人致生危害於安│內含00000000│
│    │事後，遂於98年3月25日下午10 │全，累犯，處有期│51號SIM卡一 │
│    │時13分許，以其所有之00000000│徒刑月，如易科│枚）        │
│    │51門號撥打0000000000門號予莊│罰金，以新臺幣壹│            │
│    │世昌催討債務，因己○○無力還│仟元折算壹日。扣│            │
│    │款，乙○○遂基於恐嚇危害安全│案ANYCALL牌手機 │            │
│    │之犯意，向己○○恫稱：「你既│壹支（內含098605│            │
│    │然講這樣，下個月大家就抱歉了│9051號SIM卡一枚 │            │
│    │」等語，致己○○因而心生畏懼│）沒收。        │            │
│    │。                          │                │            │
├──┼──────────────┼────────┼──────┤
│四  │緣癸○○因積欠真實姓名及年籍│(一)乙○○共同以加│扣案ANYCALL │
│    │不詳、綽號「子見」之男子（下│  害生命、身體、│牌手機壹支（│
│    │稱「子見」）2萬元，經「子見 │  之事，恐嚇他人│內含00000000│
│    │」委託乙○○代為催討債務後，│  致生危害於安全│51號SIM卡一 │
│    │乙○○遂於98年3月31日凌晨0時│  ，累犯，處有期│枚）        │
│    │20分許，以其所有之0000000000│  徒刑月，如易│            │
│    │門號撥打癸○○所有之00000000│  科罰金，以新臺│            │
│    │21門號欲向癸○○催債，惟接聽│  幣壹仟元折算壹│            │
│    │電話者並非癸○○，乙○○即基│  日。扣案ANYCAL│            │
│    │於恐嚇危害安全之犯意，向該名│  L牌手機壹支（ │            │
│    │接聽電話者告以：「我跟你講，│  內含0000000000│            │
│    │若遇到他幫我講一句話，你跟他│  號SIM卡一枚） │            │
│    │講『我還沒有被玩過，要玩大家│  沒收。        │            │
│    │來玩，你叫他小心一點』」等語│(二)丁○○共同以加│            │
│    │，以此方式恫嚇癸○○還債。吳│  害生命、身體之│            │
│    │振良復教唆丁○○及辛○○於98│  事，恐嚇他人致│            │
│    │年4月13日前往癸○○位於臺南 │  生危害於安全，│            │
│    │市○區○○街304巷21號之住處 │  處有期徒刑貳月│            │
│    │，基於恐嚇危害安全之犯意，將│  ，如易科罰金，│            │
│    │載有「向公司借錢，逃避欠錢不│  以新臺幣壹仟元│            │
│    │還，後果自行負責0000000000速│  折算壹日。扣案│            │
│    │聯絡小林」等文字之字條黏貼於│  ANYCALL牌手機 │            │
│    │上開住處門口，致癸○○及其家│  壹支（內含0986│            │
│    │人因而心生恐懼。            │  059051號SIM卡 │            │
│    │                            │  一枚）沒收。  │            │
│    │                            │(三)辛○○共同以加│            │
│    │                            │  害生命、身體之│            │
│    │                            │  事，恐嚇他人致│            │
│    │                            │  生危害於安全，│            │
│    │                            │  處有期徒刑貳月│            │
│    │                            │  ，如易科罰金，│            │
│    │                            │  以新臺幣壹仟元│            │
│    │                            │  折算壹日。扣案│            │
│    │                            │  ANYCALL牌手機 │            │
│    │                            │  壹支（內含0986│            │
│    │                            │  059051號SIM卡 │            │
│    │                            │  一枚）沒收。  │            │
│    │                            │                │            │
├──┼──────────────┼────────┼──────┤
│五  │林世盟（所涉嫌恐嚇部分，另為│(一)乙○○共同以加│            │
│    │不起訴處分）自稱庚○○積欠伊│  害生命、身體、│            │
│    │37萬元，經林世盟親自向庚○○│  自由之事，恐嚇│            │
│    │討債未果後，遂委由辛○○代為│  他人致生危害於│            │
│    │處理債務，乙○○得知上情後，│  安全，累犯，處│            │
│    │即與丁○○、辛○○及丙○○共│  有期徒刑月，│            │
│    │同基於恐嚇危害安全之犯意聯絡│  如易科罰金，以│            │
│    │及行為分擔，於98年4月間某日 │  新臺幣壹仟元折│            │
│    │共同前往庚○○位於臺南市東區│  算壹日。      │            │
│    │崇善路667巷26號之住處討債， │(二)丁○○共同以加│            │
│    │因催債不成即共同基於恐嚇危害│  害生命、身體、│            │
│    │安全之犯意聯絡，向庚○○之母│  自由之事，恐嚇│            │
│    │親陳蔡碧琴恫稱：「若不還錢就│  他人致生危害於│            │
│    │要押人，最好不要讓我們抓到」│  安全，處有期徒│            │
│    │等語，致庚○○及陳蔡碧琴均因│  刑貳月，如易科│            │
│    │而心生畏懼。                │  罰金，以新臺幣│            │
│    │                            │  壹仟元折算壹日│            │
│    │                            │  。            │            │
│    │                            │(三)辛○○共同以加│            │
│    │                            │  害生命、身體、│            │
│    │                            │  自由之事，恐嚇│            │
│    │                            │  他人致生危害於│            │
│    │                            │  安全，處有期徒│            │
│    │                            │  刑貳月，如易科│            │
│    │                            │  罰金，以新臺幣│            │
│    │                            │  壹仟元折算壹日│            │
│    │                            │  。            │            │
│    │                            │(四)丙○○共同以加│            │
│    │                            │  害生命、身體、│            │
│    │                            │  自由之事，恐嚇│            │
│    │                            │  他人致生危害於│            │
│    │                            │  安全，處有期徒│            │
│    │                            │  刑貳月，如易科│            │
│    │                            │  罰金，以新臺幣│            │
│    │                            │  壹仟元折算壹日│            │
│    │                            │  。            │            │
└──┴──────────────┴────────┴──────┘
附件：
臺灣臺南地方法院檢察署檢察官起訴書
                                      98年度偵字第7332號
                                      98年度偵字第9585號
    被      告  乙○○  男  31歲（民國○○年○月○○日生）
                        住台南市○區○○路502巷55號
                        （在押）
                        國民身分證統一編號：Ｚ000000000號
    被      告  丁○○  男  23歲（民國○○年○○月○○日生）
                        住臺南市○○區○○路2段535巷5弄7
                        號
                        國民身分證統一編號：Ｚ000000000號
    選任辯護人  林祈福律師
    被      告  辛○○  男  22歲（民國○○年○月○日生）
                        住臺南市○○區○○路1段288巷15弄
                        25號
                        國民身分證統一編號：Ｚ000000000號
    選任辯護人  郭宗塘律師
    被      告  丙○○  （即林奕愷）
                        男  21歲（民國○○年○月○○日生）
                        住臺南縣仁德鄉○○村○○路○段189
                        巷92弄28號
                        國民身分證統一編號：Ｚ000000000號
上列被告等因恐嚇案件，已經偵查終結，認應該提起公訴，茲將
犯罪事實及證據並所犯法條分敘如下：
            犯罪事實
一、乙○○前於民國92年間因妨害風化案件，經臺灣臺南地方法
    院於93年2月26日以93年度訴字第63號判處有期徒刑5月確定
    ，甫於93年4月22日易科罰金執行完畢。詎乙○○猶不知悛
    悔，夥同丁○○、辛○○及丙○○（原名林奕愷）等人共組
    暴力討債集團，自97年12月底起受託他人處理債務，由乙○○指揮操縱或率領旗下成員以噴漆、張貼警告單、擴音器叫
    囂或言詞恐嚇等方式迫使債務人給付金錢或簽立本票，取得
    帳款後再與債權人分帳而牟取不法利益。茲敘其犯罪事實如
    下：
（甲）緣戊○○向乙○○借款新臺幣（下同）2萬元，後因無力
      償還本金及利息，乙○○遂於97年12月27日下午2時38分
      許，以其所有之0000000000門號撥打0000000000門號予戊○○，於電話中基於恐嚇危害安全之犯意，向戊○○恫稱
      ：「現在有人會去你家，沒有跟你豪小的（台語）」、「
      以為我不敢」等語，致戊○○因而心生畏懼。
（乙）緣甲○○因積欠真實姓名及年籍不詳、綽號為「仁仔」之
      男子（下稱「仁仔」）3萬6千元，「仁仔」便委託丁○○
      代為催討債務，丁○○遂於98年1、2月間夥同辛○○前往
      甲○○位於臺南縣新化鎮○○路220巷8號之住處，辛○○
      見路旁放置有施工用之噴漆，竟基於恐嚇他人安全之犯意
      ，於房屋圍牆外以該噴漆書寫「欠錢不還死」等文字，致
      甲○○及甲○○之母親朱桂蘭因而心生畏懼。嗣乙○○得
      知此事後，遂與丁○○及辛○○共同基於恐嚇危害安全之
      犯意聯絡及行為分擔，再於98年2月4日、2月26日、4月1
      日、4月3日及5月6日，或由乙○○與丁○○，或由丁○○
      與辛○○前往上開處所向甲○○之母親朱桂蘭催討債務，
      並恫稱：「你兒子在外面怎麼死的，到時候你就知道」等
      語，致甲○○及朱桂蘭因而心生畏懼，朱桂蘭並因之交付
      若干利息以償還債務。
（丙）緣己○○因積欠陳郁文3萬元，經陳郁文交付本票6張委請
      黃鈺棠代為催討債務，乙○○得知此事後，遂於98年3月
      25日下午10時13分許，以其所有之0000000000門號撥打00
      00000000門號予己○○催討債務，因己○○無力還款，乙○○遂基於恐嚇危害安全之犯意，向己○○恫稱：「你既
      然講這樣，下個月大家就抱歉了」等語，致己○○因而心
      生畏懼。
（丁）緣癸○○因積欠真實姓名及年籍不詳、綽號「子見」之男
      子（下稱「子見」）2萬元，經「子見」委託乙○○代為
      催討債務後，乙○○遂於98年3月31日凌晨0時20分許，以
      其所有之0000000000門號撥打癸○○所有之0000000000門
      號欲向癸○○催債，惟接聽電話者並非癸○○，乙○○即
      基於恐嚇危害安全之犯意，向該名接聽電話者告以：「我
      跟你講，若遇到他幫我講一句話，你跟他講『我還沒有被
      玩過，要玩大家來玩，你叫他小心一點』」等語，以此方
      式恫嚇癸○○還債。乙○○復教唆丁○○及辛○○於98年
      4月13日前往癸○○位於臺南市○區○○街304巷21號之住
      處，基於恐嚇危害安全之犯意，將載有「向公司借錢，逃
      避欠錢不還，後果自行負責0000000000速聯絡小林」等文
      字之字條黏貼於上開住處門口，致癸○○及其家人因而心
      生恐懼。
（戊）林世盟（所涉嫌恐嚇部分，另為不起訴處分）自稱庚○○
      積欠伊37萬元，經林世盟親自向庚○○討債未果後，遂委
      由辛○○代為處理債務，乙○○得知上情後，即與丁○○
      、辛○○及丙○○共同基於恐嚇危害安全之犯意聯絡及行
      為分擔，於98年4月間某日共同前往庚○○位於臺南市○
      區○○路667巷26號之住處討債，因催債不成即共同基於
      恐嚇危害安全之犯意聯絡，向庚○○之母親陳蔡碧琴恫稱
      ：「若不還錢就要押人，最好不要讓我們抓到」等語，致
      庚○○及陳蔡碧琴均因而心生畏懼。
二、案經本檢察官指揮高雄市政府警察局移送偵辦。
            證據並所犯法條
一、證據清單暨待證事實
（一）犯罪事實甲部分：
┌──┬───────────┬────────────┐
│編號│     證據名稱         │       待證事實         │
├──┼───────────┼────────────┤
│    │被告乙○○之自白      │被告撥打電話向戊○○討債│
│ 1  │（本署訊問筆錄、移送書│時，以「現在有人會去你家│
│    │第7-34頁）            │，沒有跟你豪小的」、「以│
│    │                      │為我不敢」等語恐嚇戊○○│
│    │                      │之事實。                │
├──┼───────────┼────────────┤
│    │通訊監察譯文          │被告撥打電話向戊○○討債│
│ 2  │（移送書第36頁）      │時，以「現在有人會去你家│
│    │                      │，沒有跟你豪小的」、「以│
│    │                      │為我不敢」等語恐嚇戊○○│
│    │                      │之事實。                │
├──┼───────────┼────────────┤
│    │扣案之戊○○本票2張   │戊○○積欠他人債務，由被│
│ 3  │（移送書第35頁）      │告乙○○等人代為催討之事│
│    │                      │實。                    │
│    │                      │                        │
└──┴───────────┴────────────┘
（二）犯罪事實乙部分：
┌──┬───────────┬────────────┐
│編號│      證據名稱        │      待證事實          │
├──┼───────────┼────────────┤
│    │被告乙○○於警詢中及本│被告乙○○及被告丁○○於│
│ 1  │署偵查中之供述        │犯罪事實欄所揭時、地共同│
│    │（本署訊問筆錄、移送書│前往甲○○之住處向其母親│
│    │第7-34頁）            │朱桂蘭討債之事實。      │
├──┼───────────┼────────────┤
│    │被告丁○○於警詢中及本│被告丁○○、被告乙○○及│
│ 2  │署偵查中之供述        │被告辛○○於犯罪事實欄所│
│    │（本署訊問筆錄、移送書│揭時、地共同前往甲○○之│
│    │第60-76頁）           │住處向其母親朱桂蘭討債之│
│    │                      │事實。                  │
├──┼───────────┼────────────┤
│    │被告辛○○於警詢中及本│被告辛○○曾與被告丁○○│
│ 3  │署偵查中之自白        │前往甲○○之住處7、8次，│
│    │（本署訊問筆錄、移送書│且在其住處外牆噴漆，並向│
│    │第90-111頁）          │朱桂蘭恐嚇要對其兒子不利│
│    │                      │之事實。                │
├──┼───────────┼────────────┤
│    │證人朱桂蘭於警詢中之證│被告等至其家中催討債務時│
│ 4  │述（移送書第223-225頁 │，有向其恐嚇要對甲○○不│
│    │）                    │利之事實。              │
│    │                      │                        │
├──┼───────────┼────────────┤
│    │證人A1於警詢中及本署偵│（1）被告乙○○、丁○○ │
│ 5  │查中之證述（本署訊問筆│     及辛○○至甲○○家 │
│    │錄、移送書內附證人A1警│     中討債時恐嚇朱桂蘭 │
│    │詢筆錄）              │     之事實。           │
│    │                      │（2）被告丁○○及被告黃 │
│    │                      │     喬暉至甲○○之住處 │
│    │                      │     噴漆之事實。       │
├──┼───────────┼────────────┤
│    │被害人住處噴漆相片4張 │被告丁○○及被告辛○○至│
│ 6  │（移送書第122頁）     │甲○○之住處噴漆之事實。│
│    │                      │                        │
│    │                      │                        │
├──┼───────────┼────────────┤
│    │現場蒐證照片6張       │被告丁○○及被告辛○○至│
│ 7  │（移送書第123-126頁） │甲○○之住處討債之事實。│
│    │                      │                        │
│    │                      │                        │
├──┼───────────┼────────────┤
│    │本票影本2張           │被害人甲○○及證人朱桂蘭│
│ 8  │（移送書第120頁）     │開立本票之事實。        │
│    │                      │                        │
│    │                      │                        │
└──┴───────────┴────────────┘
（三）犯罪事實丙部分：
┌──┬───────────┬────────────┐
│編號│     證據名稱         │       待證事實         │
├──┼───────────┼────────────┤
│    │被告乙○○於警詢中及本│被告乙○○為向被害人莊世│
│ 1  │署偵查中之供述        │昌催討債務，於電話中向被│
│    │（本署訊問筆錄、移送書│害人己○○恐嚇之事實。  │
│    │第7-34頁）            │                        │
├──┼───────────┼────────────┤
│    │被害人己○○於警詢中之│被告乙○○為向被害人莊世│
│ 2  │證述                  │昌催討債務，於電話中向被│
│    │（移送書第229-233頁） │害人己○○恐嚇之事實。  │
│    │                      │                        │
├──┼───────────┼────────────┤
│    │通訊監察譯文          │被告乙○○於電話中向被害│
│ 3  │（移送書第47頁）      │人己○○恐嚇之事實。    │
│    │                      │                        │
│    │                      │                        │
├──┼───────────┼────────────┤
│    │借款收據及還款憑據影本│被害人己○○積欠陳郁文之│
│ 4  │各1紙                 │款項，由被告乙○○收取之│
│    │（移送書第234-235頁） │事實。                  │
│    │                      │                        │
└──┴───────────┴────────────┘
（四）犯罪事實丁部分：
┌──┬───────────┬────────────┐
│編號│    證據名稱          │       待證事實         │
├──┼───────────┼────────────┤
│    │被告乙○○於警詢中及本│被告乙○○撥打電話予被害│
│ 1  │署偵查中之自白（本署訊│人癸○○，要求該接聽電話│
│    │問筆錄、移送書第7-34頁│之人將惡害轉告癸○○，並│
│    │）                    │教唆丁○○及辛○○至鄭傑│
│    │                      │夫之住處「貼單」之事實。│
├──┼───────────┼────────────┤
│    │被告丁○○於警詢中及本│被告乙○○教唆被告丁○○│
│ 2  │署偵查中之自白        │前往癸○○之住處催討債務│
│    │（本署訊問筆錄、移送書│之事實。                │
│    │第60-76頁）           │                        │
├──┼───────────┼────────────┤
│    │被告辛○○於警詢中及本│被告辛○○與丁○○於犯罪│
│ 3  │署偵查中之自白        │事實欄所揭時、地共同前往│
│    │（本署訊問筆錄、移送書│「貼單」以恐嚇被害人之事│
│    │第90-111頁）          │實。                    │
├──┼───────────┼────────────┤
│    │通訊監察譯文          │（1）被告乙○○撥打電話 │
│ 4  │（移送書第49-51頁）   │     予癸○○，要求接聽 │
│    │                      │     電話之人轉告惡害予 │
│    │                      │     癸○○之事實。     │
│    │                      │（2）被告乙○○教唆被告 │
│    │                      │     丁○○催討債務後， │
│    │                      │     被告丁○○及辛○○ │
│    │                      │     遂於犯罪事實欄所揭 │
│    │                      │     時、地於癸○○之住 │
│    │                      │     處門口「貼單」以恫 │
│    │                      │     嚇癸○○及其家人之 │
│    │                      │     事實。             │
├──┼───────────┼────────────┤
│    │證人鄭□偉於警詢中及本│其住家於犯罪事實欄所揭時│
│ 5  │署偵查中之證述        │、地遭人「貼單」恐嚇之事│
│    │（本署訊問筆錄、移送書│實。                    │
│    │第253-257頁）         │                        │
├──┼───────────┼────────────┤
│    │本票9張               │被害人癸○○及其家人遭被│
│ 6  │（移送書第258-262頁） │告等催討債務之事實。    │
│    │                      │                        │
│    │                      │                        │
└──┴───────────┴────────────┘
（五）犯罪事實戊部分：
┌──┬───────────┬────────────┐
│編號│     證據名稱         │       待證事實         │
├──┼───────────┼────────────┤
│    │被告乙○○於警詢中及本│被告乙○○曾於犯罪事實欄│
│ 1  │署偵查中之供述        │所揭時、地向證人庚○○及│
│    │（本署訊問筆錄、移送書│陳蔡碧琴催討債務之事實。│
│    │第7-34頁）            │                        │
├──┼───────────┼────────────┤
│    │被告丁○○於警詢中及本│被告丁○○曾於犯罪事實欄│
│ 2  │署偵查中之供述        │所揭時、地夥同被告辛○○│
│    │（本署訊問筆錄、移送書│及丙○○向證人庚○○及陳│
│    │第60-76頁）           │蔡碧琴催討債務之事實。  │
├──┼───────────┼────────────┤
│    │被告辛○○於警詢中及本│被告辛○○與丁○○於犯罪│
│ 3  │署偵查中之供述        │事實欄所揭時、地共同前往│
│    │（本署訊問筆錄、移送書│向證人庚○○及陳蔡碧琴催│
│    │第90-111頁）          │討債務之事實。          │
├──┼───────────┼────────────┤
│    │被告丙○○於警詢中及本│被告丙○○受被告丁○○之│
│ 4  │署偵查中之供述        │託前往向證人庚○○催討債│
│    │（本署訊問筆錄、移送書│務之事實。              │
│    │第163-183頁）         │                        │
├──┼───────────┼────────────┤
│    │證人庚○○於警詢中及本│證人庚○○於犯罪事實欄所│
│ 5  │署偵查中之證述        │揭時、地遭被告等催討債務│
│    │（本署訊問筆錄、移送書│之事實。                │
│    │第265-268頁）         │                        │
├──┼───────────┼────────────┤
│    │證人陳蔡碧琴於警詢中及│被告乙○○、丁○○、黃喬│
│ 6  │本署偵查中之證述      │暉及丙○○前往討債時，向│
│    │（本署訊問筆錄、移送書│證人陳蔡碧琴恐嚇若不還錢│
│    │第274-278頁）         │就要押人之事實。        │
├──┼───────────┼────────────┤
│    │本票影本9張           │被告等持本票向證人庚○○│
│ 7  │（移送書第269-272頁） │及陳蔡碧琴催討債務之事實│
│    │                      │。                      │
│    │                      │                        │
└──┴───────────┴────────────┘
二、核被告等所為，均係犯刑法第305條之恐嚇危害安全罪嫌。
    被告等所犯各罪間，犯意各別，罪名有異，請予分論併罰。
    被告乙○○曾受有期徒刑之執行完畢（有本署刑案資料查註
    紀錄表附卷可憑）後，5年以內故意再犯本件有期徒刑以上
    之罪，為累犯，請依刑法第47條第1項之規定加重其刑。
三、依刑事訴訟法第251條第1項提起公訴。
    此  致
臺灣臺南地方法院
中    華    民    國    98    年    9     月    4    日
                              檢  察  官  錢 鴻 明
本件證明與原本無異
中    華    民    國    98    年    9     月    11    日
                              書  記  官  沈 妙 玲
附錄法條：刑法第305條
以加害生命、身體、自由、名譽、財產之事，恐嚇他人致生危害
於安全者，處 2 年以下有期徒刑、拘役或 3 百元以下罰金。

司法院資訊處製作；財團法人民間司法改革基金會備份。
